【裁判字號】    97,訴,372
【裁判日期】    970215
【裁判案由】    毒品危害防制條例
【裁判全文】
臺灣板橋地方法院刑事判決               97年度訴字第372號
公  訴  人  臺灣板橋地方法院檢察署檢察官
被      告  甲○○
                    （另案於臺灣臺北監獄臺北分監執行中）
上列被告因違反毒品危害防制條例案件，經檢察官提起公訴（96
年度偵字第18164 號），本院裁定改依簡式審判程序審理，判決
如下：
    主  文
甲○○幫助施用第一級毒品，累犯，處有期徒刑拾月，減為有期
徒刑伍月；又持有第二級毒品，累犯，處有期徒刑月，扣案之
第二級毒品大麻壹包（驗餘淨重零點玖肆玖公克）沒收銷燬。應
執行有期徒刑捌月，扣案之第二級毒品大麻壹包（驗餘淨重零點
玖肆玖公克）沒收銷燬。
    事  實
一、甲○○前因違反肅清煙毒條例、槍砲彈藥刀械管制條例及妨
    害自由等案件，經法院分別判處有期徒刑6 月、1 年6 月、
    及6 月確定，嗣經裁定應執行有期徒刑2 年3 月確定，甫於
    95年6 月26日縮刑期滿執行完畢（再犯本罪構成累犯）。詎
    猶不知悔改，明知海洛因、大麻分屬毒品危害防制條例所規
    定之第一級、第二級毒品，不得非法施用及持有，竟仍為下
    列犯行：
    (一)基於幫助他人施用第一級毒品海洛因之犯意，與林金弘各
      出資新臺幣（下同）500 元，由甲○○於96年4 月4 日某
      時，前往臺北縣三峽鎮祖師廟口，向真實姓名年籍不詳綽
      號「阿呆」之成年男子購得海洛因（數量不詳）後，於同
      日晚間11時43分許，在臺北縣鶯歌鎮「金晶戲院」附近，
      將數量不詳之海洛因及注射針筒1 支交付與林金弘，以供
      林金弘施用海洛因1 次（林金弘施用毒品部分另案審理；
      而甲○○施用毒品部分另經本院96年度訴字第2679號判決
      判處有期徒刑1 年1 月確定）。
    (二)基於持有第二級毒品大麻之犯意，於96年7 月間某日，在
      其位於臺北縣三峽鎮○○路○ 段370 巷5 號住處，由真實
      姓名年籍不詳綽號「阿明」之成年男子交付大麻1 包，而
      持有之。嗣為警於同年8 月2 日上午10時40分許，在上址
      當場查獲其持有之大麻1 包（驗餘淨重0.9490公克）。
二、案經臺北市政府警察局信義分局報請臺灣板橋地方法院檢察
    署檢察官偵查起訴，本院於準備程序進行中，被告就被訴事
    實為有罪之陳述，經告知簡式審判程序之旨，並聽取公訴人
    、被告之意見後，由本院合議庭裁定由受命法官獨任進行簡
    式審判程序。
    理  由
一、訊據被告甲○○就其前開幫助林金弘施用第一級毒品海洛因
    及持有第二級毒品大麻等犯行均坦白承認，核與證人林金弘
    於偵查時所證述之情節相符，並有通訊監察書、通訊監察譯
    文、搜索扣押筆錄、扣押物品目錄表各1 份在卷可按；此外
    ，並有被告所持有之大麻1 包（驗餘淨重0.9490公克）扣案
    可資佐證，又上開扣案綠色菸草1 包經送交通部民用航空局
    醫務中心鑑定結果，檢出大麻主成分四氫大麻酚，確屬第二
    級品一節，亦有該機關96年8 月20日航藥鑑字第0961221 號
    毒品鑑定書附卷可查。綜上調查，自堪認被告前開自白應與
    事實相符，本件事證明確，其犯行堪予認定。
二、查海洛因、大麻分別為毒品危害防制條例第2 條第2 項第1
    款、第2 款所列之第一級毒品、第二級毒品，不得非法持有
    、施用，是核被告如事實欄第一項第(一)款所示之犯行係犯刑
    法第30條第1 項、毒品危害防制條例第10條第1 項之幫助施
    用第一級毒品罪；如事實欄第一項第(二)款所示之犯行係犯毒
    品危害防制條例第11條第2 項之持有第二級毒品罪。其於幫
    助林金弘施用前持有毒品海洛因之行為，應為其幫助施用毒
    品之犯行所吸收，不另論罪。又其所犯前開二罪，犯意有別
    ，行為互殊，應分論併罰。再者，被告以幫助之意思接受林
    金弘之合資購買毒品供其施用，為幫助犯，應依刑法第30條
    第2 項之規定減輕其刑。另查被告有如事實欄所示之犯罪科
    刑執行前科，有臺灣高等法院被告前案紀錄表1 份附卷可按
    ，其於受有期徒刑執行完畢後，5 年內再故意犯本件有期徒
    刑以上之罪，均為累犯，應分別依法加重其刑；並就幫助施
    用毒品部分，依法先加後減之。爰審酌被告有多次毒品前科
    ，理應深知持有、施用毒品係違法之行為，竟仍不思改過自
    新，又為本件幫助施用第一級毒品海洛因及持有第二級毒品
    大麻之犯行，助長毒品之流通，有害國民健康，所為殊非可
    取，惟考量被告於審理中終能坦承犯行，態度尚佳等一切情
    狀，分別量處如主文所示之刑，又被告本件如事實欄第一項
    第(一)款所示犯行之犯罪時間，係在96年4 月24日前，合於中
    華民國九十六年罪犯減刑條例所定得予減刑之規定，應依同
    條例第2 條第1 項第3 款之規定減其刑為二分之一；並就其
    他未減刑部分定其應執行刑，以資懲儆。至扣案之第二級毒
    品大麻1 包（驗餘淨重0.9490公克），為本案查獲被告持有
    之毒品，應依毒品危害防制條例第18條第1 項前段之規定沒
    收銷燬。
據上論斷，應依刑事訴訟法第273 條之1 第1 項、第299 條第1
項前段，毒品危害防制條例第10條第1 項、第11條第2 項、第18
條第1 項前段，刑法第11條前段、第30條第1 項、第2 項、第47
條第1 項、第51條第5 款，中華民國九十六年罪犯減刑條例第2
條第1 項第3 款、第7 條，判決如主文。
本案經檢察官陳旻源到庭執行職務。
中    華    民    國    97    年    2     月    15    日
                刑事第十三庭    法  官  許映鈞
以上正本證明與原本無異
如不服本判決應於送達後10日內向本院提出上訴狀
                                書記官  范煥堂
中    華    民    國    97    年    2     月    15    日
附錄本案所犯法條全文
毒品危害防制條例第10條
施用第一級毒品者，處6月以上5年以下有期徒刑。
施用第二級毒品者，處3年以下有期徒刑。
毒品危害防制條例第11條
持有第一級毒品者，處3年以下有期徒刑、拘役或新臺幣5萬元以
下罰金。
持有第二級毒品者，處2年以下有期徒刑、拘役或新臺幣3萬元以
下罰金。
持有專供製造或施用第一、二級毒品之器具者，處1年以下有期
徒刑、拘役或新臺幣1萬元以下罰金。
持有毒品達一定數量者，加重其刑至二分之一，其標準由行政院
定之。


司法院資訊處製作；財團法人民間司法改革基金會備份。
